臺灣高等法院臺中分院刑事判決　　　　　　　　　　九十三年度上訴字第一五三號
　　上　訴　人　臺灣台中地方法院檢察署檢察官
　　被　　　告　丙○○
　　　　　　　　庚○○
　　右二人共同
　　選任辯護人　顏福楨律師
　　被　　　告　甲○○
右上訴人因偽造文書等案件，不服台灣台中地方法院中華民國九十二年十二月四日第
一審判決（民國九十二年度訴字第四０九號，起訴案號：台灣台中地方法院檢察署民
國九十年度偵字第一六三七二號、九十一年度偵字第四九六八號），提起上訴，本院
判決如左：
      主  文
上訴駁回。
      理  由
一、本件起訴及上訴意旨略以：被告丙○○、庚○○係夫妻，被告甲○○係丙○○之
    叔叔，三人與陳榮發（另經臺灣高雄地方法院檢察署檢察官提起公訴，現由臺灣
    高雄地方法院以九十一年度訴字第一五七八號刑事案件審理中）共同基於偽造文
    書及牙保贓物之概括犯意，連續牙保二臺贓車如下：
    (1)緣方惠安所有之車號Ｍ四─六六九號計程車（引擎號碼為ＶＡＡＨ─０四七一
      九號、車身號碼五ＬＸ０一五０號）於民國八十八年三月下旬車禍撞毀，其自
      行繳銷車牌後，經不知情之王約觀介紹賣給不詳之人（王約觀證稱蘇上麟涉嫌
      部分，業據臺灣基隆地方法院檢察署檢察官以八十九年度偵緝字第二八八號為
      不起訴處分確定），併由該人取去相關之車籍資料。又己○○所有之車號為Ｗ
      Ｑ─一四五六號自用小客車（引擎號碼為ＶＡＡＡ─一三五二四號，車身號碼
      為五ＨＶ七０四一五號），於同年七月十二日晚間九時許，在高雄市○鎮區○○街三二號遭不詳之人竊取後，即在不詳地點，將該車之引擎號碼與車身號碼
加以磨損，變造成方惠安所有上開車輛之引擎號碼及車身號碼。陳榮發自不詳
      之人處取得方惠安上開車輛之車籍資料，連同丁○○失竊之身份證及偽造之印
      章交給丙○○、庚○○二人，渠二人即於同年九月二日至臺北市監理處，偽造
      丁○○相關資料後持以行使，使該管公務員據此登載不實，而領得ＤＴ─九四
      四五號新發牌照，隨即懸掛在前揭己○○失竊之車輛上。丙○○、甲○○亦明
      知該ＤＴ─九四四五號車輛為來路不明的贓車，竟於八十八年九月間，在不知
      情之王世明（另經檢察官為不起訴處分）位於臺中縣梧棲鎮○○路○段五四四
      五巷二一三號住處，以新臺幣（下同）二十三萬八千元之價格牙保該臺贓車出
      賣予王世明。甲○○再於同年九月二十七日至臺中區監理所，偽造丁○○汽機
      車過戶登記書後持以行使，使該管公務員據此登載不實，而發給行照，足生損
      害於己○○、丁○○及監理機關對車籍資料管理之正確性。嗣為警循線查知上
      情，並於八十九年一月十九日，在王世明住處扣得該贓車而查獲。
    (2)戊○○所有之車號ＣＢ─八二九六號自用小客車（引擎號碼為Ｓ000000
      0Ｚ號，車身號碼為Ｔ0000000Ｑ號），於八十八年十二月二日晚間六
      時許，在臺北市士林區○○○街○段一八八號對面，遭綽號「賓仔」之不詳男
      子竊取後，即送至柯耀裕之汽車修配場，由柯耀裕將該車之引擎號碼與車身號
      碼加以磨損，變造成許榮賢所有之車號ＪＺ─八一二五號自小客車（於同年十
      一月十五日車禍撞毀，經不知情之姜信任介紹賣給柯耀裕）之引擎號碼Ｔ00
      00000Ｑ號、車身號碼Ｓ0000000Ｚ號，並將許榮賢所有車號ＪＺ
      ─八一二五號車牌懸掛在前揭戊○○失竊之車輛上（柯耀裕部分另由檢察官移
      轉由臺灣桃園地方法院檢察署偵查起訴，目前由臺灣桃園地方法院以九十二年
      度訴字第一八一號刑事案件審理中）。而陳榮發、丙○○、甲○○明知車號Ｊ
      Ｚ─八一二五號車輛為來路不明的贓車，竟於同年十二月二十一日，在臺中縣
      沙鹿鎮○○路一七七巷三六號甲○○住處，牙保該臺贓車出賣予不知情之黃鍵
      雄。嗣於九十一年二月八日，黃鍵雄駕駛該車至彰化監理站檢驗時，發覺有異
      而報警循線查獲，因認被告丙○○、甲○○涉有刑法第三百四十九條第二項之
      牙保贓物罪嫌、同法第二百十六條、第二百十條之行使偽造私文書罪嫌、同法
      第二百十四條使公務員登載不實罪嫌，被告庚○○則涉有刑法第二百十六條、
      第二百十條之行使偽造私文書罪嫌、同法第二百十四條使公務員登載不實罪嫌
      。原審置對被告不利之證據於不顧，而為無罪之判決，尚有違誤之處，請撤銷
      原判決，另為適當之判決等語。
二、公訴人認被告等涉有上述犯行，係以：(1)己○○、戊○○之自用小客車遭竊經過
    、丁○○之身份證失竊後遭人冒用，偽造文件並將車號ＤＴ─九四四五號自用小
    客車過戶其名下一情，業據被害人己○○、戊○○、丁○○於警訊中指述明確，
    並有被害人己○○指認贓車之照片、車號ＪＺ─八一二五號贓車經電解後顯現車
    身號碼為Ｔ0000000Ｑ號之照片附卷可稽，而方惠安計程車撞毀後，連同
    相關之車籍資料賣給不詳之人一節，亦經證人方惠安、王約觀證述屬實。(2)陳榮
    發自不詳之人處取得方惠安上開車輛之車籍資料，連同丁○○之身份證及印章交
    給丙○○、庚○○，由其二人至臺北市監理處請領ＤＴ─九四四五號新發牌照等
    情，為被告丙○○、庚○○所不否認，被害人丁○○既已指稱其身分證係遭人竊
    盜冒用，則被告庚○○所辯該未逾三十歲之年輕男子自非丁○○本人，而該身分
    證又未被變造照片，被告庚○○、丙○○為何憑一照片與持有人根本不同之身分
    證，會認為持有人即車主本人，實與常情不符；又被告庚○○、丙○○既自述係
    以代辦監理業務為業，對此當有一定之敏感度並負有較高之注意義務，豈會未發
    覺有異而遽予受理。(3)該車號ＤＴ─九四四五號車輛係丙○○、甲○○於八十八
    年九月間，牙保以二十三萬八千元之價格賣給王世明，並由甲○○至臺中區監理
    所偽造過戶資料而取得行照等情，亦據證人王世明供述甚詳，且有代辦人為甲○○之八十九年九月二日申請的「汽機車過戶登記書」一張、車籍作業系統查詢認
    可資料、及車籍作業系統集中查詢基本詳細資料各一張在卷可稽。(4)戊○○所有
    之車號ＣＢ─八二九六號自用小客車，係綽號「賓仔」之不詳男子竊取後，送至
    柯耀裕之汽車修配場，將該車之引擎號碼與車身號碼加以磨損，變造成許榮賢所
    有車號ＪＺ─八一二五號車輛之引擎號碼及車身號碼等情，業經同案被告陳榮發
    於警訊中供述甚詳。(5)許榮賢所有上開車號ＪＺ─八一二五號車牌懸掛在戊○○
    失竊車輛之後，由丙○○、甲○○於八十八年十二月二十一日，牙保以二十二萬
    元之價格賣給黃鍵雄等情，為被告丙○○、甲○○所不否認。(6)丙○○、甲○○
    與丁○○素不相識，偵查中又未能提出彼時渠等有確信陳榮發所交付之丁○○證
    件及車輛來源正當之基礎，渠等應係知悉該車輛為贓物，竟仍牙保該贓車賣給不
    知情之王世明，並至台中區監理所，偽造丁○○汽機車過戶登記書後持以行使，
    使該管公務員據此登載不實而發給行照，顯見渠等確有共同之犯意聯絡及行為分
    擔等語，為其主要論據。
三、訊據被告庚○○對於代辦丁○○申領ＤＴ─九四四五號自用小客車（為三陽牌白
    色，一九九六年份）一節坦承不諱，惟堅決否認有何被訴之行使偽造私文書及使
    公務員登載不實之犯意，辯稱：「我們夫妻係以代辦監理業務為業，八十八年九
    月二日當天綽號『老師傅』之陳榮發打電話予我先生（即被告丙○○）說有一位
    修車的客人要驗車，當天是一位不認識，未逾三十歲的年輕男子開該臺車子來，
    他全部證件均齊全，包含車主身分證及車籍原始證件，我先生交代我填寫資料讓
    他拿去驗車，驗完車後我先生請我去監理所領牌，計程車改領自用小客車車牌很
    正常，因計程車有限額，他如果要換新車一定要將原來的車繳銷掉，才可再買新
    的營業車，舊的如果要再當營業車，要在不同人名下，如果不做營業車，就要改
    為自用小客車，重新領牌，而且我先生已開去監理站驗車通過，新領牌照要看車
    身號碼及引擎號碼，連監理站均未發現該車有借屍還魂之情事，我只代辦領牌之
    書面作業，只要車主證件齊全即可辦，更不可能知悉該車係借屍還魂之贓車，且
    當天證件均由該男子帶來，並非我偽造，我們夫妻只賺取數百元代辦費用」等語
    。被告丙○○對於仲介ＤＴ─九四四五號（三陽牌白色喜美型，一五九○西西，
    西元一九九六年份）、ＪＺ─八一二五號（福特牌紅色妳愛他型，一五九○西西
    ，西元一九九五年份）等二臺自用小客車予其叔叔即被告甲○○一節坦承不諱，
    惟堅決否認有何贓物之認識，辯稱：「陳榮發在內湖一家好像名為『東湖修車廠
    』之修車廠工作，他們修車廠會叫我代為驗車，因此認識，我們叫他『老師傅』
    （臺語）」、「因為我家住臺中沙鹿，我常常回家，甲○○知道我在代辦驗車，
    交代我說如果有一、二十萬元便宜的車子、情況好的話，有親戚朋友要買，要我
    幫他留意」、「八十八年九月二日陳榮發打電話給我說有一位修車的客人要驗車
    、領牌，隨後一個先生開到我公司，他自稱姓李，我沒有問名字，他開來的時候
    沒有牌照，請我們代辦驗車、領牌，問我何時會好，我說約一個下午，他就交車
    子及資料給我。我開去監理所驗這部車（ＤＴ─九四四五號三陽牌白色喜美）時
    ，覺得車況不錯，於庚○○領牌完成後，我就打電話到修車廠問陳榮發該車是否
    要賣，價錢如何，後來陳榮發回電給我說要賣二十萬元出頭，驗車的隔天晚上我
    先開該車下來給甲○○看，我叔叔（甲○○）開去給買主看，買主看完後我叔叔
    就打電話告訴我有喜歡但價錢想要再談一下，我打電話問陳榮發確定的價錢，他
    說二十二萬元。價錢講好後，我叔叔說想要先辦過戶再付錢，隔天陳榮發才自己
    下來，他們有二個人，除陳榮發外，還有一個不認識，後來我們就銀貨兩訖，錢
    是給付現金，是由不認識的人拿走」、「白色喜美這臺車銀貨兩訖之後，甲○○
    有說要再買一輛車，我請他自己與陳榮發聯絡，我沒有參與」、「我沒有從車取
    得任何傭金，我不知道那是贓車，否則不會拿去賣給我叔叔」等語。被告甲○○
    對於仲介前述二臺自用小客車一節坦承不諱，惟亦堅決否認有何贓物之認識，辯
    稱：「二臺車均由姪子丙○○介紹，我認為是自己人才介紹別人向他買，二名買
    主王世明是我同宗姪子輩，黃鍵雄是我親妹婿」等語。
四、按犯罪事實應依證據認定之，無證據不得推定犯罪事實；又不能證明被告犯罪或
    其行為不罰者，應諭知無罪之判決，刑事訴訟法第一百五十四條、第三百零一條
    第一項分別定有明文。次按認定不利於被告之事實，須依積極證據，苟積極證據
    不足為不利於被告事實之認定時，即應為有利於被告之認定，更不必有何有利之
    證據；又犯罪事實之認定，應憑證據，如未能發現相當證據，或證據不足以證明
    ，自不能以推測或擬制之方法，以為裁判基礎（最高法院三十年度上字第八一六
    號、四十年台上字第八六號判例參照）。末按刑事訴訟法第一百六十一條已於九
    十一年二月八日修正公布，其第一項規定：檢察官就被告犯罪事實，應負舉證責
    任，並指出證明之方法。因此檢察官對於起訴之犯罪事實，應負提出證據及說服
    之實質舉證責任。倘其所提出之證據，不足為被告有罪之積極證明，或其指出證
    明之方法，無從說服法院以形成被告有罪之心證，基於無罪推定之原則，自應為
    被告無罪判決之諭知（最高法院九十二年台上字第一二八號判例參照）。經查：
　　(1)證人即同案被告陳榮發於原審曾明確證稱：丙○○在臺北市○○路的監理站附
      近向華南產物保險公司租壹張辦公桌，專門在幫人家辦理過戶驗車，八十六年
      間，伊因請丙○○幫忙驗車認識，與庚○○約晚半年左右認識：：（關於ＤＴ
      ─九四四五號自用小客車）李先生要驗車，伊就介紹他到丙○○那裡，李先生
      自己開去，驗完後放在丙○○那裡，丙○○打電話問伊這臺車是否要賣，伊說
      要去問李先生，伊用電話聯絡李先生，他的電話現在記不起來，他說要賣，價
      錢伊不曉得，伊請他自己去跟丙○○講：：（關於ＪＺ─八一二五號自用小客
      車）本件以前伊不認識甲○○，到八八年間伊開一輛車到中港路賣給甲○○才
      認識，只賣一輛福特妳愛他的車給甲○○，賣十九萬元，他是在監理站過戶完
      後拿現金給伊，這輛是彰化縣警察局移送：：該車是柯耀裕的車，柯耀裕是汽
      車保養廠的老闆，他工廠火災燒掉，要賠人家錢，他請伊幫他賣車，伊義務幫
      忙他，沒有賺錢，他有將車子及車籍原始資料拿給伊，說要賣二十萬元：：柯
      耀裕如何取得這輛車伊不曉得：：後來丙○○跟伊說甲○○要買車子，伊就直
      接跟甲○○聯絡：：伊開車去給甲○○看，他出價十九萬元，伊打電話問柯耀
      裕是否同意，他同意伊就賣了：：當天一個多小時以後辦好過戶，辦好後才拿
      錢」等語（見原審卷第一二四頁至第一二八頁），核與被告丙○○、庚○○辯
      稱ＤＴ─九四四五號自用小客車係陳榮發打電話介紹一位修車的客人來驗車，
      丙○○發現性能不錯才詢問是否要賣，及被告甲○○所辯等情符合。陳榮發又
      明確證稱：伊跟他（被告甲○○）說車子是保養廠的，沒有告訴他車子有問題
      等語（見原審卷第一三三頁）：：牽車去賣時沒有告訴他們這是贓車，紅色福
      特的有提供證件，喜美的只有介紹，所以沒有交證件。福特的車是柯耀裕提供
      的，白色喜美是一位李先生自己開去丙○○那裡驗車的，伊原是修車廠師傅，
      保養廠名稱叫「東湖」，在內湖等語（見原審卷第六一頁），此與被告等人所
      辯，大致相符，應堪採信。
    (2)按汽車所有人申請新領牌照登記應依規定繳驗車輛來歷憑證，經檢驗合格後始
      能發給牌照，道路交通安全規則第十七條定有明文。故被告丙○○、庚○○所
      供新領牌照前，須重新驗車一節，亦堪採信。又ＤＴ─九四四五號自用小客車
      於被告庚○○代辦重新領牌時，車身已改為白色，原車主身分證、新車主身分
      證等全部證明文件均齊備，故順利領得牌照一節，有臺北市監理處九十二年十
      月二十日回函所附ＤＴ─九四四五號自用小客車新領牌照登記書及相關資料影
      本五紙在卷可稽，該車既順利通過驗車，連監理單位負責查驗之專業人員均未
      發覺該車係借屍還魂之贓車，遑論僅是負責代辦新領牌照手續之被告丙○○、
      庚○○及辦理過戶手續之被告甲○○；再依卷附汽機車過戶登記書上所載交通
      部交路（74）字第19541 號函規定：車輛過戶應憑買賣雙方國民身分證正本辦
      理，免核對原車主印章，是辦理該車過戶手續之被告甲○○於辦理過戶手續時
      ，除已取得上開新領牌照外，應亦已取得丁○○及王世明之身分證正本，是被
      告三人實無從得知其間有何不法之情事。況且，依卷內台北市監理處回函所附
      ＤＴ─九四四五號自小客車新領牌照相關資料可見其間如身分證、車籍資料均
      完備，且依其中之丁○○身分證影本所載（原審卷第一０六頁），丁○○為民
      國六十年次，與被告庚○○所述未逾三十歲的年輕男子相符（本案發生時間為
      民國八十八年），且該身分證為民國七十九年七月五日所發，相隔近十年，一
      般人亦不易以其上近十年前之照片據以核對本人，且被告庚○○亦陳稱：「一
      般買賣車子本來就不需要本人來辦理，所以我們不會刻意去核對」（本院卷第
      四三頁），徵之一般公眾已知之事實，監理業務代辦業者之普遍存在，已行之
      多年，一般人向車商購買新舊車輛，或交汽車修配廠代辦各項監理業務，均是
      將相關證件交予車商或修配廠，再由彼等人員轉交似被告丙○○、庚○○等代
      辦監理業務之人辦理，甚或當事人委託親友再轉交監理代辦業者辦理，亦屬常
      情，是被告丙○○、庚○○承辦監理代辦業務及被告甲○○代為辦理汽車過戶
      手續，所須了解者僅是相關證件資料是否齊全，至委託人是否本人，與本人之
      關係如何，實難以過問。是被告三人辯稱不知該車係贓車等語，自堪採信。
    (3)另依卷附台中市汽車商業同業公會函（九十年度偵字第一六三七二號卷第十七
      頁）稱：八十五年份（西元一九九六年份）三陽喜美一六００ＣＣ汽車於八十
      八年九月間之中古車價，在車況良好之情形下，市價約二十二萬元左右。再依
      被告提出之鑑價師「進」車業專用雙月刊第三三期（八十八年八月至九月）第
      二八頁所載：西元一九九五年份之福特牌妳愛他一六００ＣＣ自動排檔車型汽
      車之市價，約為十九萬元至二十一萬元間，而被告甲○○牙保該車賣予王世明
      、黃鍵雄之價格則分別係二十三萬八千元、二十二萬元等情，亦據證人王世明
      、黃鍵雄證述甚詳，縱扣除被告甲○○代為辦理王世明過戶手續之費用，則被
      告丙○○、甲○○向自稱「李先生」之人及證人陳榮發所牙保購車之價格，亦
      與市價相當，顯無特別廉價之情形，自難認被告三人具有何等贓物之認識。
    (4)ＪＺ─八一二五號自用小客車買主黃鍵雄係被告甲○○之親妹婿一節，業經證
      人黃鍵雄於警訊中陳述明確（彰化縣警察局刑案偵查卷第二○頁背面），依據
      常理，被告等人應不致於未獲豐厚利益之情形下，仍陷害自己之親戚，而令渠
      等蒙受故買贓物之罪名，參酌前述證人陳榮發所稱未告知該二部車為贓物一節
      ，益見被告三人應均無贓物之認識。
    (5)陳榮發於九十年七月十八日在臺南看守所接受偵訊中固曾供稱：「：：八十八
      年間黃舜卿找我商量可否代為扛下此案之責任，黃舜卿帶我去桃園縣找丙○○
      住處找丙○○，當時我因案通緝中，丙○○說他有兩部借屍還魂的車子，一部
      是ＴＯＹＯＴＡ，一部是三陽喜美，均為自小客車，二車出狀況，警方已在追
      查，他說要把這二部車子借屍還魂的過程說成是我做的，但是並未告訴我現在
      車主是何人，當時我現場回絕他。（檢察官問：為何拒絕他？）因為價錢談不
      攏，我要求五十萬，他只肯給二十萬元。（檢察官問：是否認識甲○○？）不
      認識：：」，旋即又改稱：「沒有，我記錯了，那次是丙○○要問我如何拆卸
      引擎借屍還魂。（檢察官問：尚有何意見？）我現在想起來了，帶我去丙○○
      談『借屍還魂』車子乙事的人不是黃舜卿，是一位我只知他姓『黃』綽號『小
      胡』的男子帶我去的，年約三十歲左右，高高壯壯，約一七○出頭，理平頭，
      操閩南口音。（檢察官問：與「小胡」平日聯絡方式？）以行動電話聯絡，他
      的號碼我忘了，去丙○○家那次是我去臺中市○○○路『小胡』住處直接找他
      ，坐『小胡』車子共同前往：：」（九○偵字第七七八九卷第八○頁以下）云
      云，雖有對被告丙○○不利之供述，惟在同一次偵訊內，即有兩種完全不同之
      供述，先稱於本件為警查獲後被告丙○○央求其出面頂罪，由「黃舜卿」陪同
      ，旋即改稱係丙○○要詢問如何拆卸引擎借屍還魂，由「小胡」陪同，於原審
      審理時，經詰之此點，陳榮發旋再改稱：「（偵訊中所述不是這輛車，是ＢＭ
      Ｗ的車。（偵訊筆錄是寫三陽喜美及的豐田的車？）我當時講的是ＢＭＷ。其
      他的車一臺也沒有五十萬元。：：他是說要將ＢＭＷ的車借屍還魂，後來價錢
      講不攏，他告訴我他有車籍資料，要我找人弄臺贓車來。（他為何會找你？）
      他知道我有門路。（他當時是告訴你有一臺ＢＭＷ的車？）是，但後來沒有做
      ，是別人做的，我知道是林佳煌」云云，前後共三種版本，其間矛盾、差異甚
      鉅，原不足遽信，何況依其第一種版本之供述，被告丙○○係於本件為警查獲
      後，始央求陳榮發出面頂罪，不足認定被告丙○○於牙保上開二臺自用小客車
      前，即有贓物之認識；第二種版本稱丙○○要詢問如何拆卸引擎借屍還魂，及
      第三種版本稱丙○○有一臺ＢＭＷ之車籍資料，知悉陳榮發有門路，要求陳榮
      發找人弄臺贓車，為陳榮發拒絕，縱認有其中一種版本屬實，亦僅能證明被告
      丙○○知悉陳榮發具有變造引擎號碼之技術，或陳榮發認識竊車慣竊，然而陳
      榮發本係合法修車廠之師傅，不能遽謂陳榮發經手之每一臺車輛均係贓車，從
      而推論被告等人對於本案二臺自用小客車均有贓物之認識。況且證人陳榮發於
      九十年七月十八日在臺南看守所接受偵訊時，乃以被告之身份應訊，嗣後陳榮
      發亦因此案經臺灣高雄地方法院檢察署檢察官以九十一年度偵字第六六四七號
      提起公訴，現由臺灣高雄地方法院以九十一年度訴字第一五七八號刑事案件審
      理中，其極有可能為逃避己身刑責而為虛偽供述，始會有此等供述出入甚大之
      情形，不能遽以作為對被告等人不利之認定。
    (6)又被告丙○○、庚○○僅自承渠等代辦丁○○之驗車費為八百元、領牌費為四
      百元，而證人陳榮發則證稱伊委託代辦給的驗車費為三百元、過戶則二百元，
      兩者所述雖不一致，惟均未供述被告等因此獲有豐厚利益之情則相同，此外，
      復未查有何其他積極證據足資證明被告等人因本件行為而獲有何豐厚之利益，
      自難憑以推斷被告等人係為不法利益而甘冒觸法之風險，故為本件偽造文書、
      牙保贓物之行為。
五、綜上所述，被告三人前開所辯應堪採信。而公訴人所提其餘證據，均僅能證明上
    開車輛經失竊後遭人以「借屍還魂」手法變造引擎號碼，及被告丙○○、甲○○
    輾轉介紹親友買受之事實，尚不足以證明被告等人具有贓物之認識及偽造文書、
    牙保贓物之故意，本件犯罪事證尚屬不足。此外復查無其他積極證據足證被告等
    有何被訴之牙保贓物、行使偽造私文書、使公務員登載不實之故意，自屬不能證
    明被告犯罪，揆諸前揭法條及判例意旨，即應為有利於被告之認定，原審因而為
    被告無罪之諭知，並無不當。上訴意旨所述各情，均無法證明被告等確有牙保贓
    物、行使偽造私文書、使公務員登載不實之犯行，其上訴為無理由，應予駁回。
六、據上論斷，應依刑事訴訟法第三百六十八條，判決如主文。
本案經檢察官乙○○到庭執行職務。
中      華      民      國      九十三      年    三    月    三十      日
                               　　臺灣高等法院臺中分院刑事第九庭
                                         審判長法  官　陳  筱  珮
                                               法　官　趙  春  碧
                                               法　官　張　國　忠
右正本證明與原本無異。
如不服本判決應於收受送達後十日內向本院提出上訴書狀，其未敘述上訴之理由者並
得於提起上訴後十日內向本院補提理由書（均須按他造當事人之人數附繕本）。
                                               書記官  林  玉  惠
中     華     民     國　   九十三     年      四      月      一 日
                                                              　　　　　Ｆ
